【裁判字號】    97,上訴,5426
【裁判日期】    971218
【裁判案由】    毒品危害防制條例
【裁判全文】
臺灣高等法院刑事判決                97年度上訴字第5426號
上  訴  人
即  被  告  甲○○
                    （另案於台灣台北監獄執行中）
上列上訴人即被告因毒品危害防制條例案件，不服臺灣臺北地方
法院97年度訴字第1824號，中華民國97年10月24日第一審判決（
聲請簡易處刑案號：臺灣臺北地方法院檢察署97年度毒偵字第
2370 號） ，提起上訴，本院判決如下：
    主  文
上訴駁回。
    事  實
一、甲○○前因施用第二級毒品案件，經臺灣臺北地方法院以96
    年度毒聲字第299 號裁定送觀察、勒戒後，認無繼續施用毒
    品之傾向，經臺灣臺北地方法院檢察署檢察官於民國96年10
    月5 日以96年度毒偵緝字第223 號為不起訴處分。其復於97
    年1 月31日12時許，在台北市西門町來來賓館內，施用第二
    級毒品，於同年2 月2 日凌晨0 時25分許，遭警查獲，嗣經
    台灣台北地方法院於97年3 月27日，以97年度簡字第1135號
    判處有期徒刑3 月，如易科罰金以新台幣1 千元折算1 日確
    定，目前正接受執行中。詎猶未戒除毒癮，於97年4 月23日
    採尿時即當日22時5 分回溯前26小時內之某時許，在不詳地
    點，以參混之方式同時施用第一級毒品海洛因及第二級毒品
    安非他命；嗣於同年4 月23日22時許，因列管出獄矯治機構
    毒品檢驗人口，為警通知到局採尿送經檢驗，結果呈第一級
    、第二級毒品陽性反應，始悉上情。
二、案經臺北市政府警察局萬華分局報請臺灣臺北地方法院檢察
    署檢察官偵查後聲請簡易判決處刑，原審法院認定不宜依據
    簡易程序處刑，改依簡式程序審理。
    理  由
一、訊之上訴人即被告甲○○對於上開犯罪事實，僅承認有施用
    第二級毒品安非他命之犯行，惟矢口否認有施用第一級毒品
    海洛因之情事，並辯稱：其前案因施用第二級毒品安非他命
    ，已經台灣台北地方法院97年度簡字第1135號案件判處有期
    徒刑3 月確定，本案應為該確定案件判決效力所及，不應再
    受訴追判刑云云。
二、經查：
（一）前經原審訊問後，被告甲○○對於上揭犯罪事實均坦承不
      諱。而被告於97年4 月23日22時5 分警詢後所採之尿液，
      經送驗結果呈第一級毒品嗎啡及第二級毒品甲基安非他命
      之陽性反應，此有台灣尖端先進生技醫藥股份有限公司97
      年5 月5 日所出具之濫用藥物檢驗報告在卷可稽，足證被
      告於原審之自白，核與事實相符。是被告翻異前詞，否認
      有施用第一級毒品海洛因之犯行，應屬飾卸之詞，不足採
      信。綜上，本件事證明確，被告犯行堪以認定，應予依法
      論科。
（二）被告雖辯稱：其前案因施用第二級毒品安非他命，已經台
      灣台北地方法院97年度簡字第1135號案件判處有期徒刑3
      月確定，本案應為該確定案件判決效力所及云云。經查，
      被告於97年1 月31日12時許，在台北市西門町來來賓館內
      ，施用第二級毒品，於同年2 月2 日凌晨0 時25分許，遭
      警查獲，嗣經台灣台北地方法院於97年3 月27日，以97年
      度簡字第1135號判處有期徒刑3 月，如易科罰金以新台幣
      1 千元折算1 日確定，此固有本院被告前案紀錄表及該案
      件之簡易處刑聲請書、判決足憑；但因該案件所認定被告
      施用第二級毒品之犯罪時間為「97年1月31日12時許」，
      而本案施用毒品之犯罪時間為「97年4月23日22時5分回溯
      前26小時內某時間」，二者相隔約3個月，顯無接續或持
      續施用毒品之問題，基此，被告辯稱其本案施用毒品犯行
      ，應為前確定判決效力所及云云，應非足採。
三、按海洛因與安非他命燃燒或加熱燒烤時，可能產生降解，其
    降解程度因燒烤溫度高低不同而異，惟仍有可能部分海洛因
    及安非他命維持原態，故仍能達到海洛因及安非他命之施用
    效果（行政院衛生署管制藥品管理局93年8月17日管檢字第
    0930007733號函可資參照）；施用者之尿中應可檢出嗎啡、
    安非他命之陽性反應，惟須考慮其施用方式、施用劑量、施
    用頻率、飲用水之多寡、個人體質、代謝情況及尿液收集時
    間等因素（行政院衛生署管制藥品管理局93年9月6日管檢字
    第0930008112號函可資參照）。本件被告之尿液經送驗結果
    ，雖呈嗎啡及安非他命之陽性反應，但不能排除被告係同時
    置入吸食器中燒烤而同時施用之可能性。基於「罪證有疑，
    利於被告」之原則，自應為有利於被告之認定，亦即被告係
    以一次之施用行為，而同時施用上開二種毒品。
四、核被告所為，係犯毒品危害防制條例第10條之施用第一級、
    第二級毒品罪。被告以一行為觸犯施用第一級毒品及第二級
    毒品罪，為想像競合犯，依刑法第55條之規定，應從較重之
    施用第一級毒品罪處斷。又被告持有海洛因及安非他命後施
    用，其持有之低度行為，應為施用之高度行為所吸收，不另
    論罪。
五、原審經詳細調查及審理之結果，認定被告上開犯行成立，並
    審酌被告前經觀察、勒戒後，猶未戒除施用毒品之惡習，其
    抗拒毒品之意志力顯然薄弱，惟念及被告施用毒品僅戕害個
    人之身體、健康，未因施用毒品需要金錢而從事財產犯罪，
    且犯罪後於警詢及該院審理時均能坦承犯行，尚稱有悔意之
    態度等一切情狀，量處有期徒刑7月。經核原審認事用法均
    無違誤，量刑亦屬適當。被告猶執前詞提起上訴，指摘原審
    判決有所不當，請求判決得易科罰金之刑云云，為無理由，
    應予駁回。
據上論斷，應依刑事訴訟法第368條，判決如主文。
本案經檢察官呂光華到庭執行職務。
中    華    民    國    97    年    12    月    18    日
            刑事第九庭審判長法  官  陳貽男
                            法  官  何信慶
                            法  官  周盈文
以上正本證明與原本無異。
如不服本判決，應於收受送達後10日內向本院提出上訴書狀，其
未敘述上訴之理由者並得於提起上訴後10日內向本院補提理由書
（均須按他造當事人之人數附繕本）「切勿逕送上級法院」。
                            書記官  余姿慧
中    華    民    國    97    年    12    月    18    日
附錄：本案論罪科刑法條全文
毒品危害防制條例第10條
施用第一級毒品者，處六月以上五年以下有期徒刑。
施用第二級毒品者，處三年以下有期徒刑。


司法院資訊處製作；財團法人民間司法改革基金會備份。
